【裁判字號】    99,易,1168
【裁判日期】    990531
【裁判案由】    竊盜
【裁判全文】
臺灣板橋地方法院刑事判決              99年度易字第1168號
公  訴  人  臺灣板橋地方法院檢察署檢察官
被      告  甲○○
上列被告因犯竊盜等案件，經檢察官提起公訴（99年度偵字第59
49號），被告於審理中為有罪陳述，經告知簡式審判程序之旨，
並聽取當事人之意見後，由本院裁定行簡式審判程序，判決如下
：
    主  文
甲○○所犯如附表所示之各罪，各處如附表所示之宣告刑。應執
行有期徒刑捌月，如易科罰金，以新臺幣壹仟元折算壹日，扣案
之機車鑰匙壹支、未扣案之扳手壹支，均沒收。
    事  實
一、甲○○前於民國96年10月15日上午6 時許丙○○發現其車牌
    號碼「MOG-632 」號重型機車（下稱丙○○機車）遭竊時前
    之同年月某時，在臺北縣新莊市○○路321 巷16號前，見丙○○機車停放在該處，且其所有之機車鑰匙可發動該機車，
    遂基於以其持有之該機車鑰匙竊取丙○○機車以為己有之竊
    盜犯意，於上開時地，以該機車鑰匙，發動該機車後，隨即
    騎乘該機車逃逸離去，而竊取該機車得手。
二、甲○○於竊取該機車後，為避免遭警查緝，遂基於以器械拆
    卸他人機車號牌懸掛在上開竊得之丙○○機車上之攜帶凶器
    竊盜之攜帶兇器竊盜之犯意，於97年1 月間某日，持自己所
    有客觀上足以對人之生命、身體、安全構成威脅，具有危險
    性可供兇器使用之扳手一支，以該扳手拆下乙○○所有停放
    在該址之車牌號碼「GHB-673 」重型機車之車牌（下稱乙○○機車車牌），隨即持該車牌逃逸離去，而竊得乙○○所有
    之該車牌一面得手。
三、甲○○於竊得乙○○機車車牌後，隨即將該車牌換裝於丙○○機車上，嗣於於99年2 月10日上午6 時50分許，甲○○騎
    乘上開換裝乙○○機車車牌之丙○○機車，在臺北市○○區
    ○○路與廣州街交岔口處，為警攔停臨檢，經警查核發覺車
    牌與引擎號碼不符，始查悉上情，並扣得其竊取丙○○機車
    用之機車鑰匙一支。
四、案經丙○○訴由臺北市政府警察局中正第二分局報告臺灣板
    橋地方法院檢察署檢察官偵查起訴。
    理  由
一、本案被告李進謀所犯係死刑、無期徒刑或最輕本刑為三年以
    上有期徒刑以外之罪，於本院審理程序進行中，被告先就被
    訴事實為有罪之陳述，經本院告知簡式審判程序之旨，並聽
    取公訴人、被告之意見後，由本院依刑事訴訟法第273 條之
    1 第1 項規定，裁定進行簡式審判程序。
二、上開事實欄一、二所示之犯罪事實，業據被告甲○○於警詢
    、偵訊及審理中坦承不諱，核與被害人丙○○於警詢中指訴
    之情節相符，並有臺北市政府警察局中正第二分局搜索物品
    目錄表、臺北市政府警察局中正第二分局員警工作登記簿、
    中正第二分局南海路派出所贓物認領保管單一紙、查獲物品
    照片三幀、臺北縣（市）政府警察局車輛協尋電腦輸入單、
    車籍查詢基本資料在卷可稽，是被告上開具任意性之自白核
    與事實相符應堪信實。本案事證明確，被告犯行洵堪認定，
    應予依法論科。
三、按刑法第321 條第1 項第3 款之攜帶兇器竊盜罪，係以行為
    人攜帶兇器竊盜為其加重條件，此所謂兇器，其種類並無限
    制，凡客觀上足對人之生命、身體、安全構成威脅，具有危
    險性之兇器均屬之，且祇須行竊時攜帶此種具有危險性之兇
    器為已足，並不以攜帶之初有行兇之意圖為必要（最高法院
    79年度臺上字第5253號判例足資參照）。查以，本案被告持
    以行竊之扳手，雖未扣案，惟依市售之扳手，均屬以金屬或
    堅固材料製造，質地堅硬，前端均多程尖銳，是該等器械客
    觀上均足以傷害人之生命、身體而對安全構成威脅，顯係具
    有危險性之器械，均應認屬兇器無疑。是本案被告就其事實
    欄一所示之犯行，核其此部分所為，係犯刑法第320 條第1
    項之竊盜罪；而就其犯罪事實欄二所示之犯行，核其此部分
    所為，係犯刑法第321 條第1 項第3 款之攜帶兇器竊盜罪。
    被告所犯上開二罪間，其犯意各別，行為互殊，應予分論併
    罰。爰審酌被告僅因自己持有之機車鑰匙可發動他人機車，
    即為竊取他人機車之犯行，更進而竊取他人機車車牌以避免
    查緝，猶於偵查及審理中一度辯稱丙○○機車原係其所有遭
    報廢之機車（惟依卷附資料該二車引擎號碼係不相同），其
    僅係將該車騎回云云，更又再辯稱其竊取乙○○機車車牌係
    因該機車停放在該處很久，係報廢車云云，而雖其終於審理
    中坦承犯行，惟依其辯詞，足徵其欠缺尊重他人財產權利之
    觀念，所為顯屬非是，公訴人雖請求量處有期徒刑十月，惟
    斟酌其犯罪動機、教育程度及其生活狀況、品行、智識程度
    與因本案犯行所生之危害及竊得財產價值，並參其犯罪後之
    態度等一切情狀，茲就其所犯各罪分別量處如附表所示之宣
    告刑，並定其應執行刑如主文所示，並就其宣告刑及執行刑
    部分，均諭知易科罰金之折算標準，各如附表及主文所示，
    以示懲儆。
四、末查，扣案之機車鑰匙一把，係被告所有而供其為本案犯行
    所用之物，業據其於警詢及偵訊中坦承不諱，爰依刑法第38
    條條第1 項第2 款、第3 項規定宣告沒收；而事實欄二所示
    之未扣案扳手一支，雖未經扣案，惟依卷內事證，無證據可
    認已滅失而不存在，爰併為沒收諭知，附此敘明。
據上論斷，應依刑事訴訟法第273 條之1 第1 項、第299 條第1
項前段，刑法第320 條第1 項、第321 條第1 項第3 款、第51條
第5 款、第38條第1 項第2 款、第3 項，刑法施行法第1 條之1
第1 項、第2 項前段，判決如主文。
本案經檢察官陳怡親到庭執行職務。
中    華    民    國    99    年    5     月    31    日
                  刑事第一庭  法  官  陳世旻
┌─────────────────────────────────────────────┐
│附表：                                                                                    │
├──┬──────────┬─────────┬─────────────────────┤
│編號│犯罪事實            │所犯罪名          │宣告刑                                    │
├──┼──────────┼─────────┼─────────────────────┤
│ 一 │事實欄一所示之犯行。│犯竊盜罪。        │處有期徒刑肆月，如易科罰金，以新臺幣壹仟元│
│    │                    │                  │折算壹日。扣案之機車鑰匙壹支沒收。        │
├──┼──────────┼─────────┼─────────────────────┤
│ 二 │事實欄二所示之犯行。│犯攜帶凶器竊盜罪。│處有期徒刑陸月，如易科罰金，以新臺幣壹仟元│
│    │                    │                  │折算壹日。未扣案之扳手壹支沒收。          │
└──┴──────────┴─────────┴─────────────────────┘
上列正本證明與原本無異。
如不服本判決，應於判決送達後10日內敘明上訴理由，向本院提
出上訴狀 (應附繕本) ，上訴於臺灣高等法院。其未敘述上訴理
由者，應於上訴期間屆滿後20日內向本院補提理由書「切勿逕送
上級法院」。
                              書記官  楊雅芳
中    華    民    國    99    年    6     月    10    日
附錄：本案論罪科刑法條
中華民國刑法
第320 條（普通竊盜罪、竊佔罪）
意圖為自己或第三人不法之所有，而竊取他人之動產者，為竊盜
罪，處五年以下有期徒刑、拘役或五百元以下罰金。
意圖為自己或第三人不法之利益，而竊佔他人之不動產者，依前
項之規定處斷。
前二項之未遂犯罰之。
第321 條（加重竊盜罪）
犯竊盜罪而有左列情形之一者，處六月以上、五年以下有期徒刑
：
一、於夜間侵入住宅或有人居住之建築物、船艦或隱匿其內而犯
之者。
二、毀越門扇、牆垣或其他安全設備而犯之者。
三、攜帶兇器而犯之者。
四、結夥三人以上而犯之者。
五、乘火災、水災或其他災害之際而犯之者。
六、在車站或埠頭而犯之者。
前項之未遂犯罰之。

司法院資訊處製作；財團法人民間司法改革基金會備份。
